臺灣板橋地方法院刑事判決             100年度訴字第2041號
公  訴  人  臺灣板橋地方法院檢察署檢察官
被      告  蘇時正
上列被告因違反毒品危害防制條例案件，經檢察官提起公訴（10
0 年度毒偵字第5555號），本院依簡式審判程序判決如下：
    主  文
蘇時正施用第一級毒品，累犯，處有期徒刑拾月；又施用第二級
毒品，累犯，處有期徒刑陸月。應執行有期徒刑壹年壹月。
    事  實
一、蘇時正前於民國90年間，因施用第二級毒品案件，經本院以
    90年度毒聲字第755 號裁定送觀察、勒戒後，因認無繼續施
    用之傾向，於90年3 月1 日執行完畢釋放出所，並經臺灣板
    橋地方法院檢察署檢察官以90年度毒偵字第916 號為不起訴
    處分確定；復於同年間，因施用毒品案件，經本院裁定送觀
    察、勒戒後，因認無繼續施用之傾向，於91年4 月23日執行
    完畢釋放出所，並經臺灣板橋地方法院檢察署檢察官以90年
    度毒偵字第4383號為不起訴處分確定；又於93年間，因施用
    第一級毒品案件，經本院以93年度訴字第537 號判處有期徒
    刑7 月確定；再於同年間，因施用第二級毒品案件，經本院
    以93年度易字第184 號判處有期徒刑5 月確定，上開2 罪嗣
    經本院以93年度聲字第1272號裁定應執行有期徒刑10月確定
    ；另於同年間，因竊盜案件，經本院以93年度簡字第5321號
    判處有期徒刑6 月確定，經與上開應執行有期徒刑10月部分
    接續執行，於95年2 月17日縮刑期滿執行完畢（以上犯罪於
    本案均不構成累犯）。又於95年間，因施用第一、二級毒品
    案件，經本院以95年度訴字第2278號分別判處有期徒刑8 月
    、6 月，應執行有期徒刑1 年確定；再於同年間，因竊盜案
    件，經本院以95年度易字第704 號判處有期徒刑10月確定，
    上開3 罪嗣因符合中華民國九十六年罪犯減刑條例規定，經
    本院以96年度聲減字第916 號裁定均予減刑，並更定應執行
    刑為有期徒刑11月確定，於96年7 月16日縮刑期滿執行完畢
    ；又於97年間，因施用第一、二級毒品案件，經本院以97年
    度訴字第1026號分別判處有期徒刑8 月、8 月、6 月，應執
    行有期徒刑1 年8 月，嗣經臺灣高等法院以97年度上訴字第
    3385號駁回上訴確定；再於同年間，因施用第一級毒品案件
    ，經本院以97年度訴字第3022號判處有期徒刑9 月確定，上
    開4 罪嗣經本院以97年度聲字第5433號裁定應執行有期徒刑
    2 年3 月確定，於99年12月1 日縮短刑期假釋出監，並於99
    年12月2 日假釋期滿未經撤銷視為執行完畢（以上犯罪於本
    案均構成累犯）。詎其仍不知悔改，復基於施用第一級毒品
    海洛因之犯意，於100 年7 月4 日某時許（起訴書誤載為10
    0 年7 月5 日0 時30分許），在其位於新北市三重區○○○
    路34巷21號1 樓住處內（起訴書略載為不詳地點），以將海
    洛因置入注射針筒內注射身體之方式，施用第一級毒品海洛
    因1 次；另基於施用第二級毒品甲基安非他命之犯意，於10
    0 年7 月1 日某時許，在上址處所內，以將甲基安非他命置
    入玻璃球吸食器內燒烤產生煙霧之方式，施用第二級毒品甲
    基安非他命1 次。嗣於100 年7 月4 日23時25分許，在新北
    市○○區○○路與溪尾街口，因形跡可疑為警攔檢查獲，經
    得其同意採集其尿液送驗，結果呈嗎啡及甲基安非他命陽性
    反應，始悉上情。
二、案經新北市政府警察局三重分局移送臺灣板橋地方法院檢察
    署檢察官偵查起訴。
    理  由
一、本院於準備程序進行中，被告蘇時正就被訴事實為有罪之陳
    述，經告知被告簡式審判程序之旨，並聽取公訴人及被告之
    意見後，裁定進行簡式審判程序。
二、前揭事實，業據被告在本院審理時坦承不諱，而被告經警查
    獲後所採集之尿液，經送請檢驗之結果，確呈鴉片類及甲基
    安非他命陽性反應，有臺灣檢驗科技股份有限公司100 年7
    月20日出具之濫用藥物檢驗報告1 份、應受尿液檢驗人尿液
    檢體採集送驗紀錄表1 紙附卷可稽。堪認被告自白施用第一
    級毒品海洛因及第二級毒品甲基安非他命應與事實相符。再
    觀之事實欄所載被告前案紀錄，被告於初次經觀察、勒戒執
    行完畢釋放後5 年內，又因施用毒品犯行經戒毒處遇及論罪
    科刑，有臺灣高等法院被告前案紀錄表1 份在卷足憑，其再
    犯本案，已不屬毒品危害防制條例第20條規定之「初犯」或
    「5 年後再犯」，自應依同條例第10條處罰（最高法院97年
    度第5 次刑事庭會議決議；最高法院98年度臺非字第12號判
    決參照）。是本件事證明確，被告犯行均堪以認定，應予依
    法論科。
三、按海洛因、甲基安非他命分別係屬毒品危害防制條例第2 條
    第2 項第1 款、第2 款所規定之第一級、第二級毒品，被告
    施用前持有海洛因、甲基安非他命之低度行為，應分別為施
    用海洛因、甲基安非他命之高度行為所吸收，不另論罪。核
    被告所為，係犯毒品危害防制條例第10條第1 項、第2 項之
    施用第一級、第二級毒品罪。又被告所犯上開2 罪間，罪名
    互殊，犯意各別，應予分論併罰。末查，被告前曾受有如事
    實欄第一項所載之犯罪科刑及執行情形，有臺灣高等法院被
    告前案紀錄表1 份在卷可考，其於受有期徒刑之執行完畢後
    ，5 年以內故意再犯本件有期徒刑以上之罪，均為累犯，均
    應依刑法第47條第1 項之規定加重其刑。爰審酌被告前已因
    施用毒品案件經送觀察、勒戒，並多次經判處罪刑，仍不能
    戒除毒癮，再次漠視法令禁制而犯本罪，顯見其戒除毒癮之
    意志薄弱，兼酌其施用毒品行為本質上係屬自我戕害行為，
    反社會性之程度應較低，暨其生活狀況、智識程度、犯罪之
    動機、目的及犯後坦承犯行，態度尚稱良好等一切情狀，分
    別量處如主文所示之刑，並定其應執行刑。
據上論斷，應依刑事訴訟法第273 條之1 第1 項、第299 條第1
項前段，毒品危害防制條例第10條第1 項、第2 項，刑法第11條
前段、第47條第1 項、第51條第5 款，判決如主文。
本案經檢察官王乙軒到庭執行職務。
中    華    民    國    100    年    10    月    21   日
                      刑事第一庭  法  官  陳正偉
上列正本證明與原本無異。
如不服本判決，應於判決送達後10日內敘明上訴理由，向本院提
出上訴狀 (應附繕本) ，上訴於臺灣高等法院。其未敘述上訴理
由者，應於上訴期間屆滿後20日內向本院補提理由書「切勿逕送
上級法院」。
                                  書記官  許慧禎
中    華    民    國    100    年    10    月    21   日
附錄本案論罪科刑法條全文：
毒品危害防制條例第十條
施用第一級毒品者，處六月以上五年以下有期徒刑。
施用第二級毒品者，處三年以下有期徒刑。